臺灣桃園地方法院民事裁定
111年度桃簡聲字第105號
聲  請  人  戴健榕
相  對  人  鄭仲益
上列當事人間聲請停止執行事件，本院裁定如下：
    主    文
聲請人於補繳本院111年度桃簡字第1754號確認本票債權不存在
事件之裁判費新臺幣73,864元，並供擔保新臺幣1,702,000元後
，本院111年度司執字第47095號執行事件之執行程序，逾新臺幣
942,000元本息部分，於本院111年度桃簡字第1754號確認本票債
權不存在事件判決確定或終結前，應暫予停止。
    理    由
一、按發票人主張本票係偽造、變造者，於前條裁定送達後20日
    內，得對執票人向為裁定之法院提起確認之訴；發票人主張
    本票債權不存在而提起確認之訴不合於第1項之規定者，法
    院依發票人聲請，得許其提供相當並確實之擔保，停止強制
    執行，非訟事件法195條第1項、第3項定有明文。又法院定
    擔保金額而准許停止強制執行之裁定者，該項擔保係備供債
    權人因停止執行所受損害之賠償，其數額應依標的物停止執
    行後，債權人未能即時受償或利用該標的物所受之損害額，
    或其因另供擔保強制執行所受之損害額定之，非以標的物之
    價值或其債權額為依據，亦有最高法院91年度台抗字第429 
    號裁定意旨可參。　　
二、聲請意旨略以：聲請人以相對人為被告向本院提起確認本票
    債權不存在訴訟，請求確認聲請人如附表所示之本票（下稱
    系爭本票）於新臺幣（下同）942,000元及利息外債權不存
    在及不得持本院109年度司票字第813號本票裁定對原告為強
    制執行程序，經本院以111年度桃簡字第1754號受理在案，
    為免受有不能回復之損害，聲請人願供擔保，請准裁定於上
    開確認本票債權不存在事件判決確定前，停止本院111年度
    司執字第47095號就系爭本票所為之清償債務事件之強制執
    行程序等語。
三、經查：
　㈠本件聲請人以其向本院提起確認本票債權不存在訴訟為由，
    聲請裁定停止本院111年度司執字第47095號清償債務執行事
    件就系爭本票所為之強制執行程序等情，業經本院依職權調
    閱上開執行卷宗及本院111年度桃簡字第1754號確認本票債
    權不存在事件卷宗核對無訛。堪認聲請人就系爭本票債權於
    942,000元本金及其利息外之部分，聲請停止執行程序，與
    首揭規定相符，應予准許。
　㈡惟為確保相對人因聲請人聲請停止強制執行不當可能遭受之
    損害得獲賠償，並兼顧兩造之權益，本院認宜由聲請人為相
    對人提供相當並確實之擔保後，方得停止上開執行程序。又
    本件相對人係聲請對聲請人為金錢債權之執行，則其因停止
    執行可能遭受之損害，應以其延宕收取債權期間所生之利息
    損失為度。
　㈢本件相對人就系爭本票於上述執行事件聲請對聲請人強制執
    行，扣除942,000元之債權額為：7,358,000元，及自本票裁
    定送達翌日（即109年5月4日）起至清償日止，按年息6％計
    算之利息，及程序費用2,000元、執行費66,400元。則相對
    人於聲請人111年10月17日聲請停止執行之時所得受償之執
    行債權總額，應為本金7,358,000元、已到期之利息1,084,9
    52元【計算式：7,358,000元×6％×(2+167/365)＝1,084,952元
    ，小數點以下四捨五入，下同】及程序費用2,000元、執行
    費66,400元，共計8,511,352元。另衡酌上開確認本票債權
    不存在事件訴訟標的價額逾150萬元，得上訴第三審；暨依
    各級法院辦案期限實施要點規定，第一、二、三審簡易訴訟
    程序審判案件之辦案期限分別為10月、2年、1年，共計3年1
    0月，以此加計行政作業期間後，應可推認相對人因聲請人
    聲請停止執行，致執行延宕之期間為4年。再參以相對人因
    停止期間無法即時受償取回債權額利用孳息之損失，當以該
    債權額得即時取回、利用該債權額而生之損失為限，而此與
    倘未能取回，仍得以票據法第28條第2項所定之6％年息向票
    據債務人（即聲請人）計收遲延利息乙節，仍屬有別。是相
    對人倘得即時取償，可利用該債權額之孳息，應以一般債權
    之法定利率即年息5％計之。準此，相對人因執行程序暫予停
    止可能遭受之損害，應為1,702,270元【計算式：8,511,352
    元×5％×4＝1,702,270元】。爰取其概數，酌定聲請人應供擔
    保之金額以1,702,000元為適當，於其為相對人提供前開擔
    保金額後，方得停止執行。
四、又聲請人尚未繳納上開確認本票債權不存在之裁判費，故其
    應先補繳該訴訟之裁判費73,864元，其訴始屬合法，併予敘
    明。
五、依非訟事件法第195條第3項，裁定如主文。
中　　華　　民　　國　　111 　年　　10　　月　　31　　日
                  桃園簡易庭  法  官  曾耀緯
以上為正本係照原本作成。
如對本裁定抗告，應於本裁定送達後10日內，向本院提出抗告狀
並表明抗告理由（須附繕本），及繳納抗告費新臺幣1,000元。
中　　華　　民　　國　　111 　年　　10　　月　　31　　日
                              書記官  吳宏明
附表：
編號   發 票 日  票面金額 （新臺幣）   到 期 日  利息起算日 票據號碼 備註 1 107年1月24日   200萬元    未記載 109年5月4日 CH709157  2 107年7月25日   280萬元    未記載 109年5月4日 TH647352  3 108年10月20日   350萬元    未記載 109年5月4日 CH182589